Inventaris van het archief van de Vereniging Trouw aan Koning en Vaderland, 1890-1916
Nationaal Archief, Den Haag
Vereniging Trouw aan Koning en Vaderland
1890-1916
I23358
1.00 meter; 89 inventarisnummers.
Normale geschreven, getypte en gedrukte documenten, geen bijzondere handschriften.
Nationaal Archief, Den Haag
Vereniging "Trouw aan Koning en Vaderland", 1890-1916
Het archief bevat stukken betreffende werkzaamheden van de Vereniging "Trouw aan Koning en Vaderland" zoals Statuten, notulen van de vergaderingen, jaarverslagen, correspondentie en financiële stukken. Er zijn ook alfabetische klappers aanwezig met namen van oud-strijders.
Archiefvorming
Geschiedenis van de archiefvormer
De Vereniging "Trouw aan Koning en Vaderland"werd opgericht 19 April 1890. Het doel van deze vereniging was het ondersteunen van behoeftigen, die gerechtigd waren tot het dragen van het Metalen Kruis, dat werd verleend als herinnering aan de Tiendaagse Veldtocht, of van de z.g. Citadel-medaille, waarmee diegenen, die zich hadden onderscheiden bij de gevechten in de Citadel van Antwerpen, in 1832, werden begiftigd. De bedoeling was de oud-strijders, waarvan velen in kommervolle omstandigheden verkeerden, op geregelde tijden een bijdrage in de kosten van levensonderhoud uit te betalen. De betrokkenen waren in 3 categorieën verdeeld, naar gelang hun financiële welstand. Ieder die kon aantonen met één van beide genoemde eretekens begiftigd te zijn en een bewijs van onvermogen en goed gedrag overlegde, kon om onderstand verzoeken. Ook de weduwen van oud-strijders kwamen voor deze onderstand in aanmerking. De gelden werden door tussenkomst van de burgemeester van de plaats van inwoning uitbetaald. In 1891 werd aan c. 1800 vrouwen en mannen op geregelde tijden een bedrag aan geld utgekeerd. De Vereniging is opgeheven Juni 1916.
Geschiedenis van het archiefbeheer
De verwerving van het archief
De rechtstitel is (nog) onbekend.
2.19
Aanwijzingen voor de gebruiker
Openbaarheidsbeperkingen
Volledig openbaar.
Materiële beperkingen
Aanvraaginstructie
Openbare archiefstukken kunnen online worden aangevraagd en gereserveerd. U kunt dit ook via de terminals in de studiezaal van het Nationaal Archief doen. Om te kunnen reserveren dient u de volgende stappen te volgen:
U maakt een profiel aan op www.gahetna.nl, en logt vervolgens in
Via de archiefinventaris (alleen de beschrijvingen met rode nummers) selecteert u het gewenste archiefstuk door op de knop 'Reserveren' te klikken
In het volgende scherm geeft u aan op welke dag u het archiefstuk wilt inzien
Indien u zich bevindt in de studiezaal en een tafelnummer heeft ontvangen kunt u dit nummer vermelden. Als u geen tafelnummer heeft kunt u tafelnummer 777 laten staan
Vervolgens bevestigt u uw reservering door deze te versturen.
Verwant materiaal
Beschikbaarheid van kopieën
Beschrijving van de series en archiefbestanddelen
- STUKKEN VAN ALGEMENE AARD, A.
  - Statuten van de Vereniging onder de zinspreuk "Trouw aan Koning en Vaderland". Gedrukt, 1890; 1; 1 omslag
  - Notulen van vergaderingen van het Hoofdbestuur en van Algemene vergaderingen, 1890-1916; 2-3; 2 omslagen
    - 21 Juli 1890-10 October 1892, 2
    - 7 Augustus 1893 - 6 Juni 1916, 3
  - Presentielijsten van vergaderingen, met ingekomen berichten van verhindering; 1893-1916; 1891-1913; 4; 1 omslag
  - Jaarverslagen, uitgebracht op de Algemene vergaderingen., Minuten. Met gedrukte exemplaren; Met minuten van uitgaande begeleidingsbrieven bij de jaarverslagen; 1898-1916; 1891-1896; 1901-1913; 5; 1 omslag
  - Ingekomen brieven, 1891-1916; 6-7; 2 omslagen
    - 1891-1899, 6
    - 1900-1916, 7
  - Ingekomen brieven van de Provinciale Besturen, 1891-1916; 8; 1 omslag
  - Ingekomen brieven van personen die al of niet toetreden tot het Hoofdbestuur, 1890/1891; 9; 1 omslag
  - Ingekomen brieven van gemeentebesturen naar aanleiding van de circulaire van 10 September 1891 bedoeld tot oprichting van plaatselijke comité's, 10; 1 omslag
  - Staat houdende opgave der leden van het Hoofdbestuur en van de Provinciale Comité's, z.j. ca. 1891; 11; 1 omslag
  - Stukken betreffende de opheffing van de Vereniging, Juni 1916; 12; 1 omslag
- STUKKEN BETREFFENDE BIJZONDERE ONDERWERPEN, B.
  - Financiën, 1.
    - Algemeen, a.
      - "Kasboek". Register van inkomsten en uitgaven, 1890-1916; 13-20; 8 delen
        - 16 Sept. 1890 - 30 Juni 1895, 13
        - 1 Juli 1895 - 30 Juni 1897, 14
        - 1 Juli 1897 - 30 Juni 1899, 15
        - 1 Juli 1899 - 30 Juni 1901, 16
        - 1 Juli 1901 - 30 Juni 1903, 17
        - 1 Juli 1903 - 23 Jan. 1906, 18
        - 29 Jan. 1906 - 28 Dec. 1910, 19
        - 4 Jan. 1911 - 6 juni 1916, 20
      - Verkorte rekeningen van inkomsten en uitgaven, 1890-1916; 21-22; 2 omslagen
        - Omslag 1, 21
        - Omslag 2, 22
      - Rekening houdende gedetailleerde opgave van uitbetaalde gelden in de verschillende afdelingen t.b.v. de oud-strijders. Concept., 1890-189?; 23; 1 omslag
      - Ingekomen rekeningen van inkomsten en uitgaven van de Provinciale Comité's, 1891-1909; 24-32; 9 omslagen
        - Groningen1892-1909, 24
        - Friesland1891-1901, 25
        - Drente1891-1896 1898-1903, 26
        - Gelderland1891-1893, 27
        - Utrecht1892-1895 1897-1899, 28
        - Noord-Holland1894-1909, 29
        - Zuid-Holland1891-1903, 30
        - Zeeland1893-1903, 31
        - Noord-Brabant1893-1903, 32
      - Staat houdende opgave van uitgegeven gelden t.b.v. de administratie., 1899-1903; 33; 1 omslag
    - Subsidies en Collecten, b.
      - Stukken betreffende het brengen c.q. verhogen van een post op de begroting van het Min. van Oorlog t.b.v. de Vereniging, 1893-1909; 34; 1 omslag
      - Staten houdende opgaven van de opbrengst der collecten in de verschillende gemeenten, 1894-1903; 35-36; 2 omslagen
        - 1894-1898, 35
        - 1899-1903, 36
      - Machtiging aan L.H. Rubens, beroeps-collectant te Amsterdam tot het houden van collecten in verschillende gemeenten. Minuut, September 1902; 37; 1 omslag
      - Circulaires aan ingezetenen van verschillende gemeenten tot aansporing tot het bijdragen in de collecten. Minuten, 1901 en 1903; 38; 1 omslag
  - Werkzaamheden t.b.v. Oud-strijders, 2.
    - Personalia Oud-strijders, a.
      - Stamboeken bevattende gegevens betreffende oud-strijders. Genummer 1-2131. Met Alphabetische klapper, 39-45
        - No. 1 - 933, 39; 1 deel
        - No. 933 - 1748, 40; 1 deel
        - No. 1749 - 1843, 41; 1 omslag
        - No. 1844 - 1939, 42; 1 omslag
        - No. 1940 - 2131, 43; 1 deel
        - Alphabetische klapper, 44; 1 deel
        - Alphabetische klapper, 45; 1 deel
      - Register houdende de namen der oud-strijders, gerangschikt volgens de gemeenten in de provincie, 46-64; 19 omslagen
        - Provincie Groningen, 46
        - Provincie Groningen en Friesland, 47
        - Provincie Friesland, 48
        - Provincie Friesland, 49
        - Provincie Friesland en Drente, 50
        - Provincie Drente, 51
        - Provincie Drente en Overijssel, 52
        - Provincie Overijssel, 53
        - Provincie Overijssel en Gelderland, 54
        - Provincie Gelderland en Utrecht, 55
        - Provincie Utrecht, 56
        - Provincie Utrecht en Noord-Holland, 57
        - Provincie Noord-Holland, 58
        - Provincie Noord- en Zuid-Holland, 59
        - Provincie Zuid-Holland, 60
        - Provincie Zeeland, 61
        - Provincie Noord-Brabant, 62
        - Provincie Limburg, 63
        - Provincie Limburg, 64
      - Staten houdende gegevens betreffende oud-strijders in de verschillende provincies, 65-70; 6 omslagen
        - Provincie Friesland, 65
        - Provincie Drente, 66
        - Provincie Overijssel, 67
        - Provincie Gelderland, 68
        - Provincie Zeeland, 69
        - Provincie Noord-Branbant, 70
      - Staten houdende gegevens betreffende oud-strijders in de verschillende gemeenten, 71; 1 omslag
        Alphabetisch gerangschikt.
      - Staten houdende gegevens betreffende oud-strijders, 72-73; 2 omslagen
        - Deel I, 72
        - Deel II, 73
      - Ingekomen brieven met aangiften van overleden oud-strijders, 1891-1914; 74-75; 2 omslagen
        - 1891, 74
        - 1892-1914, 75
    - Ondersteuning Oud-strijders, b.
      - Staten houdende opgave van het aantal ondersteunden. Provincies gewijs opgetekend, 1893-1911; 76; 1 omslag
      - Staat houdende opgave van het aantal en woonplaatsen der ondersteunden, provincies gewijs gerangschikt, 77; 1 omslag
      - Door oud-strijders ingevulde aanvraagformulieren voor ondersteuning, 78; 1 omslag
      - Ingekomen brieven van burgemeesters met opgaven welke ondersteunden in aanmerking komen voor een hogere uitkering, 1899; 79; 1 omslag
      - Stukken betreffende het plaatsen van oud-strijders in een andere categorie, 1893-1902; 80; 1 omslag
      - Ingekomen brieven van oud-strijders op de uitnodiging tot bijwoning van de feesten tot herdenking van de Tiendaagse Veldtocht te 's Gravenhage op, 1 - 3 Augustus 1891; 81; 1 omslag
- STUKKEN DIE NIET TOT HET ARCHIEF IN STRIKTE ZIN GEREKEND KUNNEN WORDEN, C.
  - Zakboekjes, paspoorten en certificaten van onderscheiding toebehorende aan oud-strijders, welke bij hun aanvragen om steun werden overlegd en niet werden teruggezonden, 82; 1 omslag
  - Gedrukte statuten, formulieren, circulaires en convocaties gebruikt door het Hoofdbestuur, 83; 1 omslag
  - Couranten houdende artikelen betrekkelijk de Vereniging, 84; 1 omslag
  - Aanplakbiljetten voor te houden collecten, 85; 1 rol
- GEDEPONEERDE ARCHIEVEN, D.
  - Het Provinciaal Comité Gelderland
    - Notulen van vergaderingen, 1890-1892; 86; 1 omslag
    - Ingekomen brieven, 1890-1892; 87; 1 omslag
    - Register houdende minuten van uitgaande brieven, 1892-1893; 88; 1 deel
    - Agenda op de ingekomen en uitgaande brieven, 1890-1892; 89; 1 omslag